臺灣高等法院臺南分院刑事判決
　　　上　訴　人　臺灣臺南地方法院檢察署檢察官
　　　被　　　告　甲○○○
右上訴人因被告竊盜案件，不服臺灣臺南地方法院九十三年度易字第六０一號中華民
國九十三年十月廿一日第一審判決（起訴案號：臺灣臺南地方法院檢察署九十三年度
偵字第四０八一號），提起上訴（移
院判決如左：
      主      文
原判決撤銷。
甲○○○連續結夥三人以上，竊盜，累犯，處有期徒刑拾月。扣案鐵撬貳支及活動扳
手壹支均沒收。
      事      實
一、甲○○○前因違反毒品危害防制條例案件，經臺灣高雄地方法院以九十年度訴字
    第二五一一號判決應執行刑為有期徒刑十一月確定，並於民國九十二年七月二十
    七日縮刑期滿執行完畢。猶不知悔改，又基於意圖為自己不法所有之概括犯意，
    先與李榮傑及另名不詳姓名年籍之成年男子基於上開犯意之聯絡，於九十三年三
    月廿九日，由甲○○○向不知情之謝福氣租用車牌號碼Ｃ８－９０３０號自用小
    貨車供作犯案使用（李榮傑為租賃保證人），嗣於同年四月十一日上午九時四十
    五分許，三人駕駛前開車輛至台南巿安南區○○路二十五號旁空地，竊取徐偉銘
    所有置於該處之鋁料殘材一批（值約新台幣三千元），經徐偉銘（公訴人誤載為
    謝福材）調閱案發時之現場監視錄影光碟供警調查而循線查知上情；甲○○○又
    秉承上開概括犯意，另與梁高榮（業經原審以九十三年度易字第二八號判決在
    案）、李榮傑（另併由原審審理中）共同基於竊盜之犯意聯絡，事先將活動扳手
    一支（長十九點五公分）、鐵撬二支（長鐵撬九十點五公分、短鐵撬五十六點五
    公分）及固定扳手二支等物，置於車號Ｃ八─九０三０號自小貨車內，並於九十
    三年四月十一日上午十一時五十分許，駕駛該車抵達位於臺南縣善化鎮○○里○
    ○路三八九號之茅臺有限公司後，三人一同下車查看，欲竊取茅臺有限公司所有
    、置於上址後方之廚餘處理機一臺，先由李榮傑徒手打開該廚餘處理機之鐵蓋，
    梁高榮再負責探視其內尚有何物，而甲○○○見一旁有馬達一臺，原欲一併竊取
    之，惟該馬達已被固定無法移動，甲○○○因無法搬移始作罷，嗣甲○○○再返
    回前開自小貨車拿取客觀上足對人之生命、身體、安全構成威脅，具有危險性之
    活動扳手一支及鐵撬各二支，準備作為拆解廚餘處理機之用，然為在一旁觀察之
    乙○○發現並立即制止，經報警處理始未得逞，並扣得甲○○○所有之活動扳手
    一支及鐵撬、固定扳手各二支。
二、案經台南縣警察局新化分局、台南巿警察局第三分局分別報請臺灣臺南地方法院
    檢察署檢察官偵查起訴及移送併辦。
    理  由
一、右揭事實，業據被告甲○○○自白不諱，核與同案共犯梁高榮、李榮傑於警訊所
    供情節相符，並經證人乙○○、徐偉銘及謝福氣之分別於警訊時指述被害情節綦
    詳，並有自監視錄影光碟翻拍之現場照片五張、現場相片九幀及小客車租賃定型
    化契約書一份在卷可參，此外，復有活動扳手一支及鐵撬、固定扳手各二支扣案
    可佐，及交通部公路總局嘉義區監理所台南監理站民國九十二年十二月三十日嘉
    監南字第０九二００二九００一號函及其附件及領據一紙附卷可稽。是被告之自
    白與事實相符，應可採信。本件事證明確，被告加重竊盜犯行，足以認定。
二、按刑法第三百二十一條第一項第三款之攜帶兇器竊盜罪，係以行為人攜帶兇器竊
    盜為其加重條件，此所謂兇器，其種類並無限制，凡客觀上足對人之生命、身體
    、安全構成威脅，具有危險性之兇器均屬之，且祇須行竊時攜帶此種具有危險性
    之兇器為已足，並不以攜帶之初有行兇之意圖為必要。是以，螺絲起子、鉗子等
    一般家庭日常工具，只要客觀上足對人之身體、生命構成威脅，即屬該款所指之
    兇器（最高法院七十九年度台上字第五二五三號判例可資參照）。故本件被告著
    手竊取被害人所有之廚餘處理機所使用之活動扳手一支及長、短鐵撬，長度分別
    為十九點五公分、九十點五公分、五十六點五公分，客觀上既具有危險性，且質
    地堅硬，足以傷害人之身體及危害人之生命，顯具危險性，應認係屬刑法第三百
    二十一條第一項第三款之兇器至明。核被告所為，竊取徐偉銘所有鋁料一批，係
    犯刑法第三百二十一條第一項第四款之結夥三人竊盜以上之加重竊盜罪；其盜取
    茅臺公司所有之廚餘處理機，係犯同法第三百二十一條第二項、第一項第三款及
    同條項第四款之加重竊盜罪未遂罪（此部分被告已著手於上開犯罪行為之實行而
    不遂，為未遂犯，依刑法第二十六條規定按既遂犯之刑度減輕之）。又被告第一
    次竊盜行為與李榮傑及一不詳姓名之成年男子、第二次竊盜行為與共犯梁高榮及
    李榮傑就上開犯行間，各自有犯意聯絡及行為分擔，就各該行為均應論共同正犯
    。被告所為前後二竊盜行為，時間緊接，所犯罪名相同，顯係出於概括之犯意為
    之，為連續犯，爰依刑法第五十六條之規定論以結夥三人以上竊盜既遂罪，並加
    重其刑（公訴人雖僅被告竊取茅臺公司所有之廚餘處理機之犯罪行為起訴，餘者
    未於起訴書中及，但連續犯為裁判上一罪，檢察官就犯罪事實一部起訴，依刑
    事訴訟法第二百六十七條規定，其效力及於全部，本院自屬有權一併審理）。另
    被告前曾因違反毒品危害防制條例案件，經臺灣高雄地方法院以九十年度訴字第
    二五一一號判決處有期徒刑十一月確定，並於九十二年七月二十七日縮刑期滿執
    行完畢，有臺灣高等法院被告全國前案紀錄表附卷可稽，其於五年之內再犯本件
    有期徒刑以上之罪，為累犯，應依法遞予加重其刑。
三、原審以被告甲○○○，罪證明確，因予論罪科刑，固非無見。惟原判決對於未於
    起訴書中及而為起訴效力所及之部分（即竊取徐偉銘所有鋁材部分），未及審
    酌，自有未洽。檢察官此部分上訴為有理由，自應予撤銷改判。爰審酌被告素行
    、犯罪之動機、身體狀況（愛慈病反應陽性）、目的係貪圖不法利益、結夥三人
    並攜帶兇器行竊，對人民生命及財產造成嚴重侵害，惟犯罪所生損害尚非鉅大，
    且犯後供承犯行，態度良好等一切情狀，量處如主文第二項所示之刑，以資懲儆
    。另扣案之鐵撬二支及活動扳手一支，係被告所有供犯罪所用之物，業據被告供
    明在卷（原審卷第四一頁），依刑法第三十八條第一項第二款宣告沒收。至扣案
    之固定扳手二支，尚無證據證明確屬被告或共犯梁高榮、李榮傑等人所有，是爰
    不予宣告沒收，附此敘明。
據上論結，應依刑事訴訟法第三百六十九條第一項前段、第三百六十四條、第二百九
十九條第一項前段、刑法第二十八條、第五十六條、第三百二十一條第一項第三款、
第四款、第四十七條、第三十八條第一項第二款，罰金罰鍰提高標準條例第二條，判
決如主文。
本案經檢察官吳忠賢到庭執行職務。
中    華    民    國      九十四      年      一      月      二十五    日
                                  臺灣高等法院臺南分院刑事第五庭
                                      審判長法官  楊    明    章
                                            法官  戴    勝    利
                                            法官  沈    揚    仁
右正本證明與原本無異。
不得上訴。
                                      法院書記官  李    梅    菊
中    華    民    國      九十四      年      一      月     二十六     日
附錄法條：
刑法第三百二十一條：
犯竊盜罪而有左列情形之一者，處六月以上、五年以下有期徒刑：
一  於夜間侵入住宅或有人居住之建築物、船艦或隱匿其內而犯之者。
二  毀越門扇、牆垣或其他安全設備而犯之者。
三  攜帶兇器而犯之者。
四  結夥三人以上而犯之者。
五  乘火災、水災或其他災害之際而犯之者。
六  在車站或埠頭而犯之者。
前項之未遂犯罰之。
